【裁判字號】    96,易,3352
【裁判日期】    970130
【裁判案由】    竊盜
【裁判全文】
臺灣臺北地方法院刑事判決              96年度易字第3352號
公  訴  人  臺灣臺北地方法院檢察署檢察官
被      告  乙○○
上列被告因竊盜案件，經檢察官聲請以簡易判決處刑（96年度偵
字第23730 號），本院認不宜以簡易判決處刑，改依通常程序審
理，玆判決如下：
    主  文
乙○○竊盜，科罰金新臺幣伍佰元，如易服勞役，以新臺幣壹仟
元折算壹日。
   事實及理由
一本件犯罪事實、證據及理由，均引用檢察官聲請簡易判決處刑
  書之記載（如附件）。
二本院審酌被告乙○○犯後坦承犯行，態度良好，且所竊取之物
  品價值無幾等一切情狀，量處如主文所示之刑，並諭知易服勞
  役之折算標準。
三適用之法條：刑事訴訟法第二百八十四條之一、第二百九十九
  條第一項前段、第三百十條之一第二項，刑法第三百二十一條
  第一項、第四十二條第三項，刑法施行法第一條之一。
本案經檢察官黃珮瑜到庭執行職務
中    華    民    國    97    年    1     月    30    日
                  刑事第十五庭  法  官    邱蓮華
上正本證明與原本無異。
如不服本判決，應於判決送達後10日內向本院提出上訴狀（應抄
附繕本）。告訴人或被害人如對於本判決不服者，應具備理由請
求檢察官上訴，其上訴期間之計算係以檢察官收受判決正本之日
期為準。
                                書記官    葉宜玲
中    華    民    國    97    年    1     月    30    日
附件
臺灣臺北地方法院檢察署檢察官聲請簡易判決處刑書
                                     96年度偵字第23730號
    被    告  乙○○  女  56歲（民國○○年○月○○日生）
                      住臺北市中山區○○○路416巷1號4樓
                      國民身分證統一編號：Ｚ000000000號
上列被告因竊盜案件，業經偵查終結，認為宜以簡易判決處刑，
茲敘述犯罪事實及證據並所犯法條如下：
        犯罪事實
一、乙○○意圖為自己不法之所有，於民國96年10月19日4時30
    分，在臺北市中山區○○○路413號B1由甲○○所任職之頂
    好超市東光分店內，竊取頂好超市所有之彩色西餐叉1包、
    圓形瓷器1個及長方形瓷器1個等物品得手，總計市價新台幣
    177元，並將之藏置於隨身所攜帶之紅色塑膠袋內，於結帳
    時，僅付款「3M多功能掛勾」1項，正欲離去之際，為店員
    張嘉志及副店長甲○○發覺，報警當場查獲。
二、案經臺北市政府警察局中山分局報告偵辦。
        證據並所犯法條
一、訊據被告乙○○對於簽立切結書一情坦承不諱，惟辯稱：並
    未竊盜云云。惟查，被告所辯前後矛盾，且上開犯罪事實，
    業據證人甲○○、張嘉志於警詢中證述明確，互核相符，並
    有贓物認領保管收據、發票影本、所竊物品照片及切結書在
    卷可稽，被告所辯不足採信，犯嫌堪以認定。
二、核被告所為，係犯刑法第320條第1項之竊盜罪嫌。
三、依刑事訴訟法第451條第1項聲請逕以簡易判決處刑。
    此    致
臺灣臺北地方法院
中    華    民    國    96    年    11    月    27    日
                              檢  察  官   郭  昭  吟
附本案所犯法條全文
刑法第320條
意圖為自己或第三人不法之所有，而竊取他人之動產者，為竊盜
罪，處 5 年以下有期徒刑、拘役或 5 百元以下罰金。
意圖為自己或第三人不法之利益，而竊佔他人之不動產者，依前
項之規定處斷。
前二項之未遂犯罰之。


司法院資訊處製作；財團法人民間司法改革基金會備份。
